【裁判字號】    89,易,1586
【裁判日期】    890929
【裁判案由】    竊盜
【裁判全文】
臺灣桃園地方法院刑事判決                        八十九年度易字第一五八六號
    公  訴  人  臺灣桃園地方法院檢察署檢察官
    被      告  甲○○
                          號
                        現住台北縣貢寮郵政九一一０九附三號信箱部隊之駐地
                        身分證.
右列被告因竊盜案件，檢察官聲請簡易判決處刑（八十九年度偵字第三四八七號），
經本院改依通常程序審理，茲判決如左：
    主      文
甲○○無罪。
    理      由
一、公訴意旨略以：被告甲○○意圖為自己不法之所有，於民國八十九年二月一日十
    七時許，在桃園市○○路一一一巷八十弄四九之三號前，竊取被害人乙○○所有
    之ＫＺＲ－五三八號機車後供己使用，因認被告涉有刑法第三百二十條第一項之
    竊盜罪嫌云云。
二、按犯罪事實應依證據認定之，無證據不得推定其犯罪事實，又不能證明被告犯罪
    者，應諭知無罪判決，刑事訴訟法第一百五十四條、第三百零一條第一項分別定
    有明文。訊據被告甲○○堅詞竊車犯行，辯稱該輛機車係向綽號「小胖」者購得
    ，非其所竊等語。
三、查公訴人之認被告甲○○涉此竊盜犯行，無非以被告騎用之ＫＺＲ－五三八號機
    車，經被害人乙○○指述係其失竊之機車此情為主要論據。惟此充其量得認定被
    告係持有贓車，第查，取得並持有贓物之緣由儘有多端，或係竊、搶、詐或買入
    、受贈、借用，非僅竊取一途，因之，但執被告「持有贓物」乙情，尚難遽指必
    係其竊取而得。至被害人乙○○於警訊則僅陳明其機車失竊之時、地，並未指稱
    究係何人所竊，是以其指述猶未能憑為被告竊車之證據。再者，公訴人謂「被告
    向不詳姓名者（指小胖）借車，卻未言明如何及何時還車，復未取得機車行照，
    顯與常理相悖」等語，固屬鏗鏘有據，然此違常之取車過程恰為收受贓物之常態
    而與竊盜欠缺必然之關聯性，職是，依公訴人之論證憑以認定被告係收受贓物，
    洵屬的論，惟欲以之推翻被告所執「機車係向小胖借用」之辯解而指該車係被告
    竊得，則顯有未逮。末查，被告於警訊供稱其係於八十九年二月二十五日向「小
    胖」取得該輛機車，於八十九年二月二十八日檢察官訊問時則承明：他（指小胖
    ）到我工作的工廠來說要將該車賣我，三月五日會將行照拿給我，我再將錢給他
    ：：：小胖是第一天到我們工廠上班各等語，即意指「小胖」係於八十九年二月
    二十五日首日至其任職之工廠當天即欲將該機車售予被告，雙方且言明三月五日
    付款各等情，核與被告於八十九年九月十五日本院審理時承明：機車那是向人（
    指小胖）買的，那人與我同在大溪旺群木工廠打工：：：他只有做一天：：：說
    機車欲賣我：：：我說等初五領錢再給他：：：三月五日（給錢）：：：（車是
    於被抓前多久賣你的？）被抓前二、三天（即二月二十五日左右）等語，不論購
    車之對象、緣由、時、地及約定付款時等各節，均若合相符。時隔近七個月之久
    ，被告前後所陳猶能一致，倘非其確曾身歷此事，記憶要無如此深刻明淅之可能
    ，衡此，是難指其所持之辯解純為臨訟杜捏之詞，此外復查無其他積極證據可證
    明被告有如公訴人所指犯行，依首揭法條說明，自屬不能證明被告犯罪而應為無
    罪諭知。至被告甲○○取得該部機車是否另涉有故買或收受贓物罪嫌，因未據起
    訴，本院無從逕予審理，宜請檢察官另行依法辦理，附此敘明。
四、本件檢察官係聲請簡易判決處刑，惟經本院認有刑事訴訟法第四百五十一條之一
    第四項但書之情形，爰依同法第四百五十二條規定，改依通常程序審理，末此敘
    明。
據上論斷，應依刑事訴訟法第四百五十二條、第三百零一條第一項，判決如主文。
本案經檢察官呂理銘到庭執行職務。
中      華      民      國    八十九    年      九      月    二十九    日
                              臺灣桃園地方法院刑事第三庭
                                  法  官  蔡榮澤
如不服本判決，應於送達後十日內，向本院提出上訴狀。


司法院資訊處製作；財團法人民間司法改革基金會備份。
